臺灣苗栗地方法院行政訴訟判決
111年度交字第24號
原      告  謝靜茹  

被      告  交通部公路總局新竹區監理所

代  表  人  吳季娟  
上列當事人間交通裁決事件，原告不服如附表所示之裁決書，提
起行政訴訟，本院判決如下：
　　主　   文
原告之訴駁回。
訴訟費用新臺幣參佰元由原告負擔。
　　事實及理由
一、程序部分：行政訴訟法第237條之7規定，交通裁決事件之裁
    判，得不經言詞辯論為之。本件屬交通裁決事件，依卷內資
    料其事證已臻明確，本院認無經言詞辯論之必要，爰不經言
    詞辯論而為判決，合先敘明。
二、事實概要：原告分別於附表「違規時間」欄所示時間，駕駛
    訴外人李寶玉所有車牌號碼0000-00號自用小客車，行經附
    表「違規地點」欄所示地點，各有附表「違規事實」欄之違
    規行為，遭民眾檢具事證檢舉，經舉發機關警員填製附表「
    舉發單」欄所示之違反道路交通管理事件通知單舉發。李寶
    玉不服提出申訴後，被告仍於民國111年2月23日依道路交通
    管理處罰條例（下稱道交條例）第33條第1項第4款、第63條
    第1項及違反道路交通管理事件統一裁罰基準及處理細則等
    規定，以附表「裁決書（處分）」欄所示違反道路交通管理
    事件裁決書（下合稱附表所示處分），各裁處李寶玉附表「
    裁處主文」欄所示內容。原告對附表所示處分不服，於法定
    期間內提起本件行政訴訟。
三、按受處分人不服主管機關處罰之裁決者，應以原處分機關為
    被告，逕向管轄之地方法院行政訴訟庭提起訴訟；其中撤銷
    訴訟之提起，應於裁決書送達後30日之不變期間內為之，道
    交條例第87條定有明文。是如非裁決之相對人，既非受處分
    人，自無權利或法律上利益受侵害之可能，即欠缺訴訟當事
    人適格之權利保護要件，而無訴訟實施權能。又行政訴訟法
    第107條第1項各款係屬訴訟合法要件之規定，由於各款具有
    公益性，應由法院依職權調查，如有欠缺或命補正而不能補
    正者，法院應以裁定駁回之。至於當事人適格，係指於具體
    訴訟中具備為正當當事人之適格而得適法受本案判決者而言
    ，此等要件是否欠缺，常須審酌當事人之實體上法律關係始
    能判斷，而當事人是否具有公法上請求權，亦然，均應以判
    決方式為之，較能對當事人之訴訟程序權為周全保障（最高
    行政法院90年度6月份庭長法官聯席會議決議、96年度裁字
    第2181號裁定參照）。準此，如係無實施訴訟權能之人提起
    訴訟，而屬原告不適格之情形，無適用或準用行政訴訟法第
    107條第1項規定之明文，自無庸命原告補正，而應以判決駁
    回原告之訴。
四、經查，原告對被告所為附表所示處分不服，提起本件行政訴
    訟，請求撤銷附表所示處分。惟附表所示處分之受處分人乃
    「李寶玉」，有附表所示處分在卷可稽，原告既非附表所示
    處分之受處分人，揆諸前開說明，並無權利或法律上利益受
    侵害之可能，即欠缺訴訟當事人適格之權利保護要件，而無
    訴訟實施權能。是原告提起本件撤銷訴訟，自屬當事人不適
    格，且無從補正，應予駁回。
五、本件第一審裁判費為新臺幣300元，應由敗訴之原告負擔，
    爰確定第一審訴訟費用額如主文第2項所示。
六、據上論結，本件原告之訴為無理由，依行政訴訟法第237條
    之8第1項、第98條第1項前段，判決如主文。
中　　華　　民　　國　　111 　年　　3 　　月　　10　　日
                  行政訴訟庭　法　官　賴映岑
附表：
編號 違規時間 （民國） 違規地點 違規事實 舉發單 裁決書（處分） 裁處主文 一 111年1月11日 10時41分 國道1號南向 118公里 行駛高速公路未依規定變換車道 第ZBB869807號 111年2月23日竹監苗字 第54-ZBB869807號違反道路交通管理事件裁決書 罰鍰新臺幣參仟元整， 並記違規點數1點 二 111年1月11日 10時41分 國道1號南向 119.8公里 行駛高速公路未依規定變換車道 第ZBB869808號 111年2月23日竹監苗字 第54-ZBB869808號違反道路交通管理事件裁決書 罰鍰新臺幣參仟元整， 並記違規點數1點 三 111年1月11日 10時45分 國道1號南向 125.6公里 行駛高速公路未依規定變換車道 第ZBB869809號 111年2月23日竹監苗字 第54-ZBB869809號違反道路交通管理事件裁決書 罰鍰新臺幣參仟元整， 並記違規點數1點 四 111年1月11日 10時46分 國道1號南向 127.8公里 行駛高速公路未依規定變換車道 第ZBB869810號 111年2月23日竹監苗字 第54-ZBB869810號違反道路交通管理事件裁決書 罰鍰新臺幣參仟元整， 並記違規點數1點 五 111年1月11日 10時46分 國道1號南向 128.5公里 行駛高速公路未依規定變換車道 第ZBB869811號 111年2月23日竹監苗字 第54-ZBB869811號違反道路交通管理事件裁決書 罰鍰新臺幣參仟元整， 並記違規點數1點 六 111年1月11日 10時47分 國道1號南向 129.2公里 行駛高速公路未依規定變換車道 第ZBB869812號 111年2月23日竹監苗字 第54-ZBB869812號違反道路交通管理事件裁決書 罰鍰新臺幣參仟元整， 並記違規點數1點 七 111年1月11日 10時47分 國道1號南向 130公里 行駛高速公路未依規定變換車道 第ZBB869813號 111年2月23日竹監苗字 第54-ZBB869813號違反道路交通管理事件裁決書 罰鍰新臺幣參仟元整， 並記違規點數1點 八 111年1月11日 10時47分 國道1號南向 130.4公里 行駛高速公路未依規定變換車道 第ZBB869814號 111年2月23日竹監苗字 第54-ZBB869814號違反道路交通管理事件裁決書 罰鍰新臺幣參仟元整， 並記違規點數1點 九 111年1月11日 10時48分 國道1號南向 131.1公里 行駛高速公路未依規定變換車道 第ZBB869815號 111年2月23日竹監苗字 第54-ZBB869815號違反道路交通管理事件裁決書 罰鍰新臺幣參仟元整， 並記違規點數1點 十 111年1月11日 10時48分 國道1號南向 131.4公里 行駛高速公路未依規定變換車道 第ZBB869816號 111年2月23日竹監苗字 第54-ZBB869816號違反道路交通管理事件裁決書 罰鍰新臺幣參仟元整， 並記違規點數1點 十一 111年1月11日 10時51分 國道1號南向 136.8公里 行駛高速公路未依規定變換車道 第ZBB869817號 111年2月23日竹監苗字 第54-ZBB869817號違反道路交通管理事件裁決書 罰鍰新臺幣參仟元整， 並記違規點數1點 十二 111年1月11日 10時52分 國道1號南向 138.2公里 行駛高速公路未依規定變換車道 第ZBB869818號 111年2月23日竹監苗字 第54-ZBB869818號違反道路交通管理事件裁決書 罰鍰新臺幣參仟元整， 並記違規點數1點 十三 111年1月11日 10時53分 國道1號南向 139.7公里 行駛高速公路未依規定變換車道 第ZBB869819號 111年2月23日竹監苗字 第54-ZBB869819號違反道路交通管理事件裁決書 罰鍰新臺幣參仟元整， 並記違規點數1點 十四 111年1月11日 10時55分 國道1號南向 143.9公里 行駛高速公路未依規定變換車道 第ZBB869820號 111年2月23日竹監苗字 第54-ZBB869820號違反道路交通管理事件裁決書 罰鍰新臺幣參仟元整， 並記違規點數1點 十五 111年1月11日 10時56分 國道1號南向 145.8公里 行駛高速公路未依規定變換車道 第ZBB869821號 111年2月23日竹監苗字 第54-ZBB869821號違反道路交通管理事件裁決書 罰鍰新臺幣參仟元整， 並記違規點數1點 十六 111年1月11日 10時57分 國道1號南向 146.9公里 行駛高速公路未依規定變換車道 第ZBB869822號 111年2月23日竹監苗字 第54-ZBB869822號違反道路交通管理事件裁決書 罰鍰新臺幣參仟元整， 並記違規點數1點 十七 111年1月11日 10時57分 國道1號南向 147.6公里 行駛高速公路未依規定變換車道 第ZBB869823號 111年2月23日竹監苗字 第54-ZBB869823號違反道路交通管理事件裁決書 罰鍰新臺幣參仟元整， 並記違規點數1點 十八 111年1月11日 10時58分 國道1號南向 148公里 行駛高速公路未依規定變換車道 第ZBB869824號 111年2月23日竹監苗字 第54-ZBB869824號違反道路交通管理事件裁決書 罰鍰新臺幣參仟元整， 並記違規點數1點 十九 111年1月11日 10時58分 國道1號南向 148.3公里 行駛高速公路未依規定變換車道 第ZBB869825號 111年2月23日竹監苗字 第54-ZBB869825號違反道路交通管理事件裁決書 罰鍰新臺幣參仟元整， 並記違規點數1點  二十 111年1月11日11時5分 國道1號南向160.8公里 行駛高速公路未依規定變換車道 第ZCA855232號 111年3月3日竹監苗字 第54-ZCA855232號違反道路交通管理事件裁決書 罰鍰新臺幣參仟元整， 並記違規點數1點 二十一 111年1月11日11時5分 國道1號南向161公里 行駛高速公路未依規定變換車道 第ZCA855233號 111年3月3日竹監苗字 第54-ZCA855233號違反道路交通管理事件裁決書 罰鍰新臺幣參仟元整， 並記違規點數1點 二十二 111年1月11日11時5分 國道1號南向161.6公里 行駛高速公路未依規定變換車道 第ZCA855234號 111年3月3日竹監苗字 第54-ZCA855234號違反道路交通管理事件裁決書 罰鍰新臺幣參仟元整， 並記違規點數1點 二十三 111年1月11日11時6分 國道1號南向162.1公里 行駛高速公路未依規定變換車道 第ZCA855235號 111年3月3日竹監苗字 第54-ZCA855235號違反道路交通管理事件裁決書 罰鍰新臺幣參仟元整， 並記違規點數1點 
以上正本係照原本作成。
如不服本判決，應於判決送達後20日內，向本院提出上訴狀並表
明上訴理由（原判決所違背之法令及其具體內容或依訴訟資料可
認為原判決有違背法令之具體事實），其未載明上訴理由者，應
於提出上訴後20日內向本院補提理由書（上訴狀及上訴理由書均
須按他造人數附繕本，如未按期補提上訴理由書，則逕予駁回上
訴），並應繳納上訴裁判費新臺幣750元。
                              書記官  江秋靜
中　　華　　民　　國　　111 　年　　3 　　月　　10　　日